臺灣臺南地方法院民事裁定
111年度司監宣字第17號
聲  請  人  曾薰嬉  

受
監護宣告人  劉宗基  

關  係  人  曾俊榮  


上列當事人請求指定會同開具財產清冊之人事件，本院裁定如下
：
    主  文
指定曾俊榮（男，民國00年0月00日生，身分證統一編號：Z0000
00000號)為受監護宣告之人劉宗基（男、民國00年0月00日生、
身分證統一編號：Z000000000號）之會同開具財產清冊之人。
聲請程序費用新臺幣壹仟元由受監護宣告之人負擔。
    理  由
一、本件聲請意旨略以：受監護宣告人劉宗基前經鈞院97年度禁
    字第208號民事裁定宣告為禁治產人，並以聲請人曾薰嬉為
    其法定監護人，今為代劉宗基處理其財產事務，爰依法聲請
    鈞院准予指定曾俊榮為會同開具財產清冊之人等語。
二、按民法總則中華民國97年5月2日修正之條文施行前，已為禁
    治產宣告者，視為已為監護宣告，並於修正施行後，適用修
    正後之規定，此觀民法總則施行法第4條第2項之規定自明。
    又中華民國97年5月2日修正之民法親屬編第四章條文施行前
    所設置之監護人，於修正施行後，適用修正後之規定，民法
    親屬編施行法第14條之2 亦定有明文。從而，前受禁治產宣
    告者，視為新修正之監護宣告。復按受監護宣告之人應置監
    護人；法院為監護之宣告時，應依職權就配偶、四親等內之
    親屬、最近一年有同居事實之其他親屬、主管機關、社會福
    利機構或其他適當之人選定一人或數人為監護人，並同時指
    定會同開具財產清冊之人，修正後之民法第1110條、第1111
    條第1項定有明文。
三、經查，聲請人主張其子女劉宗基前經本院以97年度禁字第20
    8號裁定宣告為禁治產人，並由聲請人為其監護人等事實，
    有聲請人所提戶籍謄本在卷可稽，且經本院依職權調取本院
    97年度禁字第208號卷宗核閱無誤，則參諸上開民法總則施
    行法第4條第2項規定，應視為劉宗基已受監護宣告，是聲請
    人依上開民法第1111條第1項規定，聲請為受監護宣告之人
    指定會同開具財產清冊之人，自屬合法。本院審酌受監護宣
    告之人之舅父曾俊榮同意擔任本件會同開具財產清冊之人，
    此有聲請人所提出之戶籍謄本、親屬會議同意書、關係人曾
    俊榮之同意書暨印鑑證明等文件在卷可稽，故由關係人曾俊
    榮擔任會同開具財產清冊之人，應無不適之處，爰指定關係
    人為會同開具財產清冊之人。
四、依家事事件法第164條第2項，裁定如主文。
中　　華　　民　　國　　111 　年　　4 　　月　　18　　日
                   家事法庭   司法事務官　陳妍文
以上正本係照原本作成。
如對本裁定抗告，須於裁定送達後10日內向本院提出抗告狀，並
應繳納抗告費新臺幣1,000元整。
中　　華　　民　　國　　111 　年　　4 　　月　　18　　日
                                  書記官　劉雙宜